【裁判字號】    97,上易,1624
【裁判日期】    970815
【裁判案由】    竊盜
【裁判全文】
臺灣高等法院刑事判決                97年度上易字第1624號
上  訴  人
即  被  告  丁○○
                      樓之8
上列上訴人因竊盜案件，不服臺灣士林地方法院96年度易字第23
13號，中華民國97年4月8日第一審判決（起訴案號：臺灣士林地
方法院檢察署96年度偵字第8134號），提起上訴，本院判決如下
：
    主  文
上訴駁回。
    事  實
一、丁○○與綽號甲○○○○之真實姓名年籍不詳之成年男子，
    共同意圖為自己不法之所有，基於犯意之聯絡，於民國96年
    3月21日由丁○○駕駛車號3361-NK自用小貨車搭載甲○○○○，前往順興園藝有限公司（下稱順興公司）位於台北市南
    港區○○○路○段161巷8之1號花圃，並持客觀上足供兇器使
    用之油壓剪1支，剪斷拴住花圃大門之安全設備鐵鍊後，駕
    車進入花圃，共同竊取電線（價值約新台幣2,000元至3,000
    元）。嗣因順興公司員工丙○○發現，丁○○乃與甲○○○○將已得手之電線棄置在地，先後逃逸。
二、案經台北市政府警察局南港分局報請台灣士林地方法院檢察
    署檢察官偵查起訴。
    理  由
一、有關證人丙○○於偵查中之陳述，雖屬傳聞證據，惟該陳述
    係依法具結，並無顯不可信之情況，依刑事訴訟法第159條
    之1第2項之規定，自有證據能力，合先敘明。
二、訊據被告丁○○於原審否認有竊盜之犯行，辯稱：甲○○○○以1,500元請其駕車前往南港區載運廢鐵，到某花圃大門
    ，甲○○○○東西還沒搬上車，乙○○○就來了，甲○○○○遂向乙○○○求情，但不被接受，甲○○○○轉頭就跑，
    乙○○○要被告去把甲○○○○找回來，因找不到怕被警察
    抓走，所以不敢返回，逕自離開云云。惟查：
（一）有關被告如何於上開時地竊盜等情，業據證人即順興公司
      員工丙○○於偵訊證稱：當天我在老闆房屋午休要下來吃
      飯時看到的。我看到被告的車在花圃裡面，他把電線放到
      他的車上，我正要前往問他為何如此，他就下車並且把電
      線放到地上等語（偵字第8134號卷第62頁），於原審證稱
      ：事發當天，我們是先到山下的花圃整理好並上鎖後，才
      到山上的花圃，我們抵達山上花圃時，我並沒有特別注意
      ，等到在上面花圃工作了一會兒，我從小路出來，才注意
      到被告這輛車停在山上花圃的車位，因為之前我們曾經失
      竊電線，所以我有提高警覺，看被告的車停在那裡做什麼
      ，當時車內有兩個人，但聽不見他們的談話。後來要去吃
      飯時，就沒有看到那輛車，等我們走到下面的花圃，就發
      現剛才那輛車已經駛入我們的花圃。平日有上鎖，是用鐵
      鍊將大門鎖上，事發當時，鐵鍊被剪斷，現場有看到剪斷
      鐵鍊的工具，是一把剪刀，不是順興公司所有等語（原審
      卷第33、30、31頁）。且現場查獲之3361-NK自用小貨車
      駕駛座車窗玻璃，採得指紋1枚，經內政部警政署刑事警
      察局鑑驗結果，與被告左環指紋相符，此有內政部警政署
      刑事警察局96年4月17日刑紋字第0960052558號鑑驗書在
      卷可稽（同上偵卷第14-16頁），而證人丙○○於現場拍
      攝行竊者相貌之照片2張（同上偵卷第12頁），經核亦與
      被告相符。此外，並有油壓剪1支扣案可資佐證，而該油
      壓剪屬金屬材質，且被告持以剪斷鐵鍊之物，其銳利可見
      一斑，於客觀上自足以對人之生命、身體、安全構成威脅
      ，而為兇器之一種，此部分事實，堪予認定。
（二）被告辯稱：受雇於陳先生，不知情乙節，然查：證人丙○○於原審證稱：發現被告行竊時，被告和另一位年紀大的
      人都在場，那位年紀大的人跟我說對不起，還要拿錢給我
      ，我沒有把錢收下。被告有說『拜託拜託，我還有妻小要
      扶養』，直到那位年紀大的人離開後，被告才說他是被那
      人雇用的等語（原審卷第32、33頁）。設若被告並無與甲○○○○共同竊盜之意，僅係受甲○○○○所雇搬運贓物
      ，被告何以不於第一時間向證人丙○○表明，反而係以「
      家有妻小待養」為由向丙○○求饒？且甲○○○○見求饒
      無效，轉身逃離時，被告何以不加阻止？凡此均與常情有
      違。且證人丙○○於原審證稱：甲○○○○離去後，被告
      係主動央求將甲○○○○追回，並非伊丙○○要其追回甲○○○○等語（原審卷第32頁），然被告卻以此藉口，離
      開現場後即未返回，將車輛棄置於現場，亦違常情，是被
      告稱其不知情云云，不足採信。
綜上，被告所辯，均不足採，事證明確，被告犯行洵堪認定。
三、核被告所為，係犯刑法第321條第1項第2、3款之罪。起訴
    書犯罪事實欄已敘及剪斷大門鐵鍊之事實，惟漏引刑法第32
    1條第1項第2款，應予補充。被告與甲○○○○有犯意聯
    絡及行為分擔，為共同正犯。被告犯罪時間在96年4月24
    日以前，雖被告係於減刑條例施行後之96年11月6日始經通
    緝，尚不適用中華民國96年罪犯減刑條例第5條不得減刑之
    規定，應依該條例第2條第1項第3款及第3條第1項第15款之
    規定，減其宣告刑二分之一。
四、原審以事證明確，適用刑事訴訟法第299條第1項前段，刑法
    第28條、第321條第1項第2款、第3款、第41條第1項，中華
    民國96年罪犯減刑條例第2條第1項第3款、第7條、第9條，
    刑法施行法第1條之1，並審酌被告竊盜行為之手段、所生損
    害非鉅及其犯後飾詞否認態度不良等一切情狀，量處有期徒
    刑八月，並依法減為有期徒刑四月，且諭知易科罰金之折算
    標準。並說明扣案之油壓剪雖係被告與甲○○○○持以行竊
    用之物，但並無證據證明屬被告或甲○○○○所有，爰不諭
    知沒收。認事用法，均無違誤，被告上訴請求易科罰金能分
    期付款，並非合法上訴理由，應予駁回。
五、被告經合法傳喚，無正當理由不到庭，爰不待其陳述逕行判
    決。
據上論斷，應依刑事訴訟法第371條，第368條，判決如主文。
本案經檢察官王壬貴到庭執行職務。
中    華    民    國    97    年    8     月    15    日
                  刑事第十八庭審判長法  官  吳鴻章
                                    法  官  陳健順
                                    法  官  周政達
以上正本證明與原本無異。
不得上訴。
                                    書記官  莊昭樹
中    華    民    國    97    年    8     月    15    日
附錄：本案論罪科刑法條全文
中華民國刑法第321條第1項第2、3款（加重竊盜罪）：
犯竊盜罪而有左列情形之一者，處6月以上、5年以下有期徒刑：
二、毀越門扇、牆垣或其他安全設備而犯之者。
三、攜帶兇器而犯之者。


司法院資訊處製作；財團法人民間司法改革基金會備份。
